臺灣桃園地方法院刑事裁定
111年度聲字第1183號
聲  請  人  臺灣桃園地方檢察署檢察官
受  刑  人  凌文志




上列聲請人因受刑人數罪併罰有二裁判以上，聲請定其應執行之
刑（111年度執聲字第806號），本院裁定如下：
    主  文
凌文志犯如附表所示之罪，所處如附表所示之刑，有期徒刑部分
應執行有期徒刑壹年肆月。
    理  由
一、聲請意旨略以：受刑人因竊盜等案件，先後經法院判處如附
    表所示之刑確定，經受刑人聲請依刑法第53條、第51條第5
    款、第50條第2項定其應執行之刑，爰依刑事訴訟法第477條
    第1項規定聲請裁定等語。
二、裁判確定前犯數罪者，併合處罰之。但得易科罰金之罪與不
    得易科罰金之罪，不在此限。前項但書情形，受刑人請求檢
    察官聲請定應執行刑者，依第51條規定定之；數罪併罰，有
    二裁判以上者，依第51條之規定，定其應執行之刑；宣告多
    數有期徒刑者，於各刑中之最長期以上，各刑合併之刑期以
    下，定其刑期。但不得逾30年，刑法第50條第1項、第2項、
    第53條、第51條第5款分別定有明文。另有二裁判以上，經
    定其執行刑後，又與其他裁判併合更定其執行刑者，前定之
    執行刑當然失效，仍應以原來宣告之數個刑罰計算，而不以
    當時該數罪所定應執行刑為計算之基準（最高法院57年度台
    抗字第198號裁定意旨參照）；而上開更定之應執行刑，不
    應比前定之應執行刑加計其他裁判所處刑期後為重，否則即
    與法律秩序理念及法律目的內部界限有違，難認適法（最高
    法院93年度台非字第192號裁定意旨參照）。
三、受刑人凌文志因竊盜等案件，先後經法院判決處如附表編號
    1至4所示之刑，且均確定在案，此有各該裁判及臺灣高等法
    院被告前案紀錄表等在卷可稽。而如附表編號1所示之罪，
    其判決確定日期為民國110年12月29日，如附表編號2至4所
    示之罪，其犯罪日期均在110年12月29日之前，核與上開規
    定相符。又如附表編號1、2所示之罪，前經本院以110年度
    壢簡字第1369號判決定應執行有期徒刑8月，依上開說明，
    前所定之應執行刑當然失效，本院自應以其各罪宣告刑為基
    礎，定其應執行之刑。另如附表編號1、2、4所示之罪為得
    易科罰金之罪，與如附表編號3所示不得易科罰金（得易服
    社會勞動）之罪，依刑法第50條第1項但書第1款規定固不得
    併合處罰，惟本件聲請人係依受刑人之請求而提出聲請，此
    有臺灣桃園地方檢察署依102年1月23日修正之刑法第50條調
    查受刑人是否聲請定應執行刑調查表附卷為憑，是檢察官聲
    請定其應執行之刑，於法並無不合，應予准許。
四、本院審酌受刑人所犯各罪，除如附表編號3所示之罪為違反
    洗錢防制法之幫助洗錢罪以外，其餘皆屬竊盜罪，同種類犯
    罪之態樣、手法及所侵害之法益均相類似，責任非難重複之
    程度較高，兼衡受刑人所犯各罪情節、行為人預防需求、法
    律目的之內部界限及相關刑事政策等一切情狀，為整體非難
    評價，依刑法第53條、第51條第5款、第50條第2項規定，就
    有期徒刑部分定其應執行之刑。至如附表編號3所示併科罰
    金部分，因無數罪併罰有二裁判以上而須定其應執行刑之情
    形，自應依原宣告之刑執行之。又本案檢察官聲請定應執行
    刑之罪如前所述，多為竊盜罪，其犯罪型態、罪質皆大致相
    同，情節亦非複雜，且其中如附表編號1、2所示部分經本院
    以上開判決定應執行之刑，則在符合內部界限之情形下，本
    院裁量空間甚為有限，故認無另使受刑人陳述意見之必要，
    附此敘明。
五、依刑事訴訟法第477條第1項，裁定如主文。
中　　華　　民　　國　　111 　年　　4 　　月　　27　　日
                  刑事第一庭  法　官　陳布衣

以上正本證明與原本無異。
如不服本裁定，應於裁定送達後5 日內向本院提出抗告狀。
　　　　　　　　　　　　　　　書記官　蔡昌霖
中　　華　　民　　國　　111 　年　　4 　　月　　27　　日
附表：
編號  1 2 3 罪名  竊盜 竊盜 違反洗錢防制法 宣告刑  有期徒刑6月，如易科罰金，以新臺幣1千元折算1日 有期徒刑5月，如易科罰金，以新臺幣1千元折算1日 有期徒刑6月，併科罰金新臺幣6萬元，罰金如易服勞役，以新臺幣1千元折算1日 犯罪日期  110年5月25日 110年7月4日 110年4月28日 偵查機關 年度案號  桃園地檢110年度偵字第20721號等 桃園地檢110年度偵字第20721號等 桃園地檢110年度偵字第33789號 最後   事實審 法院 臺灣桃園地方法院 臺灣桃園地方法院 臺灣桃園地方法院  案號 110年度壢簡字第1369號 110年度壢簡字第1369號 110年度壢金簡字第27號  判決日期 110年11月26日 110年11月26日 110年12月7日  確定  判決 法院 臺灣桃園地方法院 臺灣桃園地方法院 臺灣桃園地方法院  案號 110年度壢簡字第1369號 110年度壢簡字第1369號 110年度壢金簡字第27號  判決確定日期 110年12月29日 110年12月29日 111年1月12日 備註  編號1、2經定應執行有期徒刑8月； 桃園地檢111年度執字第1343號  桃園地檢111年度執字第1805號 

編號  4 （以下空白） （以下空白） 罪名  竊盜   宣告刑  有期徒刑6月，如易科罰金，以新臺幣1千元折算1日   犯罪日期  110年6月14日   偵查機關 年度案號  桃園地檢110年度偵字第27841號   最後   事實審 法院 臺灣桃園地方法院    案號 110年度壢簡字第1738號    判決日期 111年1月6日    確定  判決 法院 臺灣桃園地方法院    案號 110年度壢簡字第1738號    判決確定日期 111年2月9日   備註  桃園地檢111年度執字第3706號